臺灣嘉義地方法院刑事判決
111年度交易字第339號
公  訴  人  臺灣嘉義地方檢察署檢察官
被      告  葉珠雲




            曾冠霖


上列被告因過失傷害案件，經檢察官聲請簡易判決處刑（111年
度偵字第7605號）及移送併辦（111年度偵字第8458號），本院
認不得以簡易判決處刑（111年度朴交簡字第257號），改依通常
程序審理，判決如下：
    主  文
本件公訴不受理。
    理  由
一、本件公訴意旨如聲請簡易判決處刑書及移送併辦意旨書所載
    （參附件）。 
二、按告訴乃論之罪，告訴人於第一審辯論終結前，得撤回告訴
    ，又其告訴經撤回者，法院應諭知不受理之判決，刑事訴訟
    法第238條第1項及第303條第3款定有明文。本件被告（兼互
    為告訴人）葉珠雲、曾冠霖因過失傷害案件，經檢察官聲請
    簡易判決處刑，認為被告2人涉犯刑法第284條前段之過失傷
    害罪嫌，依同法第287條規定須告訴乃論，茲據告訴人曾冠
    霖、葉珠雲於本院第一審辯論終結前，聲請撤回告訴，有撤
    回告訴狀2份在卷可參，依照上開法條之規定，自應諭知不
    受理，並不經言詞辯論為之。據上論斷，應依刑事訴訟法第
    452條、第303條第3款、第307條，判決如主文。
本案經檢察官賴韻羽聲請簡易判決處刑，檢察官吳咨泓移送併辦
。 
中　　華　　民　　國　　111 　年　　10　　月　　6 　　日
                刑事第二庭  法  官  林正雄
以上正本證明與原本無異。
如不服本判決應於收受判決後20日內向本院提出上訴書狀，並應
敘述具體理由；其未敘述上訴理由者，應於上訴期間屆滿後20日
內向本院補提理由書（均須按他造當事人之人數附繕本）「切勿
逕送上級法院」。告訴人或被害人如對於本判決不服者，應具備
理由請求檢察官上訴，其上訴期間之計算係以檢察官收受判決正
本之日期為準。　　　　　　　　
中　　華　　民　　國　　111 　年　　10　　月　　6 　　日
                            書記官  王嘉祺
附件：
臺灣嘉義地方檢察署檢察官聲請簡易判決處刑書　
111年度偵字第7605號
　　被　　　告　葉珠雲　
　            　曾冠霖　
上列被告等因過失傷害案件，業經偵查終結，認為宜以簡易判決
處刑，茲將犯罪事實及證據並所犯法條分敘如下：
　　　　犯罪事實
一、葉珠雲於民國111年1月10日20時14分許，駕駛車牌號碼000-
    0000號自小客車，沿嘉義縣朴子市大葛里大槺榔村里道路由
    西往東方向行駛，行經嘉義縣○○市○○里○○○0號之17處所前村
    里道路交岔路口時，原應注意駕車經過設有閃光紅燈號誌之
    交岔路口，應減速接近，先停止於交岔路口前，讓幹道車優
    先通行後認為安全時，方得續行，而當時天候晴、夜間有照
    明、柏油路面乾燥、無缺陷、無障礙物、視距良好，並無不
    能注意之情事，葉珠雲仍疏未注意而貿然向前行駛，適有曾
    冠霖駕駛車牌號碼000-0000號自小客車，沿嘉義縣朴子市大
    葛里大槺榔村里道路由南往北方向行駛至前述交岔路口，亦
    疏未注意駕車行經設有閃光黃燈號誌之交岔路口，應減速接
    近，注意安全，小心通過，而仍貿然前行，雙方因有前揭疏
    失，致兩車發生碰撞後，葉珠雲所駕車輛又撞擊路旁護欄，
    葉珠雲因而受有左骨盆挫傷、左肩膀挫傷、左手肘挫傷、左
    大腿受傷、左側肩部旋轉環帶不完全撕裂合併沾黏、腦震盪
    後症候群等傷害；曾冠霖因而受有左側膝部挫傷之初期照護
    之傷害。
二、案經葉珠雲、曾冠霖訴由嘉義縣警察局朴子分局報告偵辦。
 　　　　證據並所犯法條
一、被告葉珠雲、曾冠霖於警詢中固均不否認有於案發時點發生
    上開車禍之事實，惟均矢口否認有何過失傷害之犯行，被告
    葉珠雲辯稱：「我在快到達路口時，有減速至10公里確認左
    右有無來車2次，及前方的照地鏡皆沒有看到對方車輛，之
    後我便慢慢滑行出去，當我車頭過路口一半時，就被對方駕
    駛的車輛撞擊，之後我的車輛失控撞擊排水溝護欄」等語；
    被告曾冠霖辯稱：「我有減速，對方沒有減速，且她的行向
    地上有『停』的標線」等語。經查，被告2人涉有上開過失傷
    害犯行，有渠等相互提出之警詢中指訴可憑，並有道路交通
    事故現場圖、道路交通事故調查報告表(一)、(二)、事故現
    場及事故車輛照片、被告曾冠霖之衛生福利部朴子醫院診斷
    證明書、被告葉珠雲之嘉義長庚紀念醫院診斷證明書、案發
    時被告2人所駕車輛之行車紀錄器影像檔案光碟、影像截圖
    、交通部公路總局嘉義區監理所嘉雲區車輛行車事故鑑定會
    鑑定意見書等在卷可參。按車輛行駛至交岔路口，其行進應
    遵守燈光號誌；閃光黃燈表示「警告」，車輛行經設有閃光
    黃燈號誌之交岔路口，應減速接近，注意安全，小心通過；
    閃光紅燈表示「停車再開」，車輛行經設有閃光紅燈號誌之
    交岔路口，應減速接近，先停止於交岔路口前，讓幹道車優
    先通行後認為安全時，方得續行，有道路交通安全規則第10
    2條第1項第1款、道路交通標誌標線號誌設置規則第211條第
    1項規定可參。被告2人駕車自均應注意上述規定，而依當時
    狀況，被告2人並無不能注意之情事，仍疏未注意而肇事，
    致渠等2人均受傷，因認被告2人本件均應負過失責任，故被
    告2人犯嫌應堪認定。
二、核被告2人所為，均係犯刑法第284條前段之過失傷害罪嫌。
    又被告2人肇事後，於警員前往現場或就醫醫院處理時在場
    ，並當場承認為肇事人等情，有被告2人之道路交通事故肇事
    人自首情形紀錄表附卷可參，渠等對於未發覺之犯罪自首而願
    受裁判，依刑法第62條前段規定得減輕其刑。
三、依刑事訴訟法第451條第1項聲請逕以簡易判決處刑。
　　此　致
臺灣嘉義地方法院
中　　華　　民　　國　 111　　年　　7 　　月　　26　　日
      　　　　　　　　　　　  檢  察  官  賴韻羽
上正本證明與原本無異。
中　　華　　民　　國　 111　　年　　8 　　月　　10　　日
                              書  記  官  林佳欣
臺灣嘉義地方檢察署檢察官移送併辦意旨書　
                                     111年度偵字第8458號
　　被　　　告　曾冠霖　
上列被告因過失傷害案件，業經偵查終結，認應移送貴院併案審
理，茲將犯罪事實、證據、所犯法條及併案理由分述如下：   
    　　　　犯罪事實
一、曾冠霖於民國111年1月10日20時14分許，駕駛車牌號碼000-
    0000號自小客車，沿嘉義縣朴子市大葛里大槺榔村里道路由
    南往北方向行駛，途經嘉義縣○○市○○里○○○0號之17處所前村
    里道路交岔路口時，本應注意行經設有閃光黃燈號誌之交岔
    路口，應減速接近，注意安全，小心通過，而依當時情形，
    並無不能注意之情事，竟疏未注意，貿然駛入，適葉珠雲駕
    駛車牌號碼000-0000號自小客車，沿嘉義縣朴子市大葛里大
    槺榔村里道路由西往東方向駛至，亦疏未注意行經設有閃光
    紅燈號誌之交岔路口，應減速接近，先停止於交岔路口前，
    讓幹道車優先通行後認為安全時，方得續行，即貿然駛入，
    兩車因而碰撞，葉珠雲所駕車輛又撞擊路旁護欄，因此受有
    左骨盆挫傷、左肩膀挫傷、左手肘挫傷、左大腿受傷、左側
    肩部旋轉環帶不完全撕裂合併沾黏、腦震盪後症候群等傷害
    。
二、案經葉珠雲訴請偵辦。
 　   　　　證據並所犯法條
一、證據：
（一）被告曾冠霖之供述。
（二）證人葉珠雲之指述。
（三）道路交通事故現場圖、道路交通事故調查報告表、事故現
      場及事故車輛照片、嘉義長庚紀念醫院診斷證明書、行車
      紀錄器影像檔案光碟、影像截圖、交通部公路總局嘉義區
      監理所嘉雲區車輛行車事故鑑定會鑑定意見書
二、核被告所為，係犯刑法第284條前段之過失傷害罪嫌。
三、併案理由：被告前因過失傷害案件，業經本署檢察官於111
    年7月26日，以111年度偵字第7605號聲請簡易判決處刑，現
    由鈞院審理中，有該案聲請簡易判決處刑書及全國刑案資料
    查註紀錄表1份在卷可憑。本件被告所涉過失傷害罪嫌，與
    該案件犯罪事實相同，為事實上之同一案件，應予併案審理
    。
　　此　　致
臺灣嘉義地方法院
中　　華　　民　　國　 111　　年　　8 　　月　　17　　日
    　　　　　　　　　　　　  檢察官  吳咨泓
上正本證明與原本無異。
中　　華　　民　　國　 111　　年　　8 　　月　　19　　日
                              書記官  林雅君